臺灣高等法院刑事判決
109年度上訴字第2919號
上  訴  人  
即  被  告  郭明龍


選任辯護人  謝憲愷律師
            朱駿宏律師
上列上訴人即被告因詐欺案件，不服臺灣新北地方法院108年度
訴字第1051號，中華民國109年4月21日第一審判決(起訴案號：
臺灣新北地方檢察署107年度偵字第27727號)，提起上訴，本院
判決如下：
    主  文
上訴駁回。
    事  實
一、郭明龍於民國105年7月2日前某日，加入真實姓名年籍不詳
    綽號「阿貴」、「五角大哥」、「林哥」等人所屬詐欺集團
    ，擔任領取詐騙款項之車手工作，與該詐欺集團成員即「阿
    貴」、「五角大哥」、「林哥」等其他成員間，共同意圖為
    自己不法之所有，基於三人以上共同詐欺取財之犯意聯絡，
    約定由郭明龍接受該詐欺集團成員「阿貴」、「五角大哥」
    以通訊軟體LINE訊息與網路電話指示，前往臺北市○○區○○○
    路0段000號2樓家樂福賣場之置物櫃，領取李金輝或其他領
    簿手所放置含有附表所示人頭帳戶提款卡及密碼之包裹後(
    其中附表編號5蔡宗育、編號6陳姿蓉之人頭帳戶提款卡及密
    碼包裹為李金輝所放置，李金輝所涉幫助詐欺部分業經原審
    法院以108年度審簡字第1008號判決在案)，在該處置物櫃留
    下給付與李金輝或其他領簿手之現金報酬。該詐欺集團其他
    成員則分別於附表所示時間，以如附表所示方式，對附表所
    示對象施以詐術，致附表所示對象陷於錯誤，分別將附表所
    示之款項匯款或存入至附表所示人頭帳戶內，郭明龍再依「
    阿貴」、「五角大哥」之指示，分別於附表所示領款時、地
    ，以其於此前拿取附表所示人頭帳戶之提款卡及密碼操作自
    動櫃員機，將附表所示對象匯存入之款項領出，並扣除附表
    「犯罪所得」欄所示之報酬後，在「阿貴」、「五角大哥」
    所指定位在臺北市、新北市等地之麥當勞內，將餘款從廁所
    下方門縫交予「林哥」收受。
二、案經王珮茹、郭謹如、顏君嵐、黃羿茹、覃思齊、吳奕瑩訴
    由臺北市政府警察局刑事警察大隊報告臺灣新北地方檢察署
    檢察官偵查起訴。
    理  由
壹、程序部分
一、本案與最高法院106年度台上字第4136號確定判決(下稱前案
    )非同一案件，不受既判力所及：
(一)按刑事訴訟法第302條第1款規定，案件曾經判決確定者，應
    為免訴之判決，係以同一案件，已經法院為實體上之確定判
    決，該被告應否受刑事制裁，即因前次判決而確定，不能更
    為其他有罪或無罪之實體上裁判。此項原則，關於實質上一
    罪或裁判上一罪，其一部事實已經判決確定者，對於構成一
    罪之其他部分，固應有其適用。但此種情形，係因審判不可
    分之關係，在審理事實之法院，對於全部犯罪事實，按照刑
    事訴訟法第267條規定本應予以審判，故其確定判決之既判
    力，應及於全部之犯罪事實；倘不合於上開情形，法院仍應
    就起訴之案件依法審判，始屬適法（最高法院106年度台上
    字第9號判決意旨參照）。次按所謂接續犯，係指基於單一
    之犯意，以數個舉動接續進行，而侵害同一法益，在時間及
    空間上有密切關係，依一般社會健全觀念，難以強行分開，
    在刑法評價上，以視為數個舉動之接續實行，合為包括之一
    行為予以評價較為合理，於此情形，始得依接續犯關係論以
    包括一罪，否則仍應依其犯罪具體情節，分別依想像競合關
    係從一重處斷，或依數罪併罰之例予以分論併罰。末按刑法
    處罰之加重詐欺取財罪係侵害個人財產法益之犯罪，其罪數
    計算，依一般社會通念，應以被害人數、被害次數之多寡，
    決定其犯罪之罪數(最高法院108年度台上字第2281、2855、
    3651號判決意旨參照)
(二)上訴人即被告郭明龍(下稱被告)及其辯護人雖以被告前案與
    本案皆因參與「阿貴」、「林哥」、「五角大哥」等人組成
    之詐欺集團，並擔任領取詐騙款項之車手，且領款方式皆係
    於特定賣場置物櫃拿取其他成員放置裝有金融帳戶之包裹，
    經指示於自動櫃員機領款，領取詐騙款項時間均密集於105
    年7月中旬、兩案被害人匯款時間均係於105年7月2日至同年
    月15日，被告被訴在新北市三重區領取詐騙款項之地點更具
    高度重複性，故前案與本案行為於時空上具密接性，前案與
    本案應為接續犯之實質上一罪，屬於同一案件，根據一事不
    再理此憲法位階之原則保障被告不受反覆追訴、應訴甚至有
    罪判決，以及被告前案已經入監服刑正假釋中，三年後才起
    訴被告，本案將影響被告回歸社會機會，而主張本案應為免
    訴判決云云。然查，前案被告所屬詐欺集團對被害人賴佑豪
    、林孟樺、黃柏涵、曾寶儀、陳律佑、林○鈞、金許願、黨
    得嘉、劉承諭、張鴻達、簡怡甄、宋宛青、葉香君、吳康信
    、陳○雲、陳錦瀛、沃祥麟、謝欣妤、吳紹瑜、勞○茹、洪沛
    晴、張雅雯所為共22次之加重詐欺取財罪犯行，與本案如附
    表所示之犯罪時間有間、遭詐欺之被害人有別，並非侵害同
    一法益，且兩案被害人所匯入款項之人頭帳戶，亦非全然相
    同，有前案最高法院106年度台上字第4163號、本院106年度
    上訴字第1261號判決各1份在卷可考（見本院卷第213至237
    頁)，是前案與本案各次犯罪行為均具有獨立性，與同一被
    害人之匯入款接續提領不同，當非實行單一犯罪之數個舉動
    ，揆諸前開說明，應獨立評價而屬數罪併罰關係，尚難認屬
    接續犯之實質上一罪而為同一案件，本案自不受前案既判力
    所及，無從為免訴之判決。至被告倘符合前案判決確定前犯
    數罪，尚可於二以上裁判確定後，依刑法第53條合併定其應
    執行刑，以就被告所犯二以上裁判之數罪為整體評價，附此
    敘明。被告上訴本院後猶執上開情詞為辯，顯不足採，惟於
    本院審理時已陳明撤回此部分主張(見本院卷第337頁)，併
    予指明。
二、證據能力：
    刑事訴訟法第159條之5規定之傳聞例外，乃基於當事人進行
    主義中之處分主義，藉由當事人等「同意」之此一處分訴訟
    行為與法院之介入審查其適當性要件，將原不得為證據之傳
    聞證據，賦予其證據能力。本乎程序之明確性，其第1項「
    經當事人於審判程序同意作為證據」者，當係指當事人意思
    表示無瑕疵可指之明示同意而言，以別於第2項之當事人等
    「知而不為異議」之默示擬制同意。當事人已明示同意作為
    證據之傳聞證據，並經法院審查其具備適當性之要件者，若
    已就該證據實施調查程序，即無許當事人再行撤回同意之理
    ，以維訴訟程序安定性、確實性之要求。此一同意之效力，
    既因當事人之積極行使處分權，並經法院認為適當且無許其
    撤回之情形，即告確定，其於再開辯論不論矣，即令上訴至
    第二審或判決經上級審法院撤銷發回更審，仍不失其效力，
    最高法院99年度台上字第3425號、101年度台上字第6378號
    判決意旨足參。本件判決所引用關於被告以外之人（含共同
    被告、共犯、證人及告訴人、被害人等）之供述，檢察官、
    被告及其辯護人，於原審審理時均表示同意有證據能力(見
    原審訴字卷第154頁），本院審酌上開證據資料製作時之情
    況，尚無違法不當及證明力明顯過低之瑕疵，亦認為以之作
    為證據應屬適當，是被告在原審同意該等證據資料有證據能
    力，在本院仍屬有效而當受拘束，是本院得採認上開證據作
    為認定事實之依據。而本判決其餘所依憑判斷之非供述證據
    ，亦查無有何違反法定程序取得之情形。又下列所引用卷內
    之文書證據、證物之證據能力部分，並無證據證明係公務員
    違背法定程序所取得，且檢察官、被告及辯護人於本院亦均
    未主張排除下列文書證據、證物之證據能力，且迄本院言詞
    辯論終結前均未表示異議，本院審酌前揭文書證據、證物並
    無顯不可信之情況與不得作為證據之情形，依刑事訴訟法第
    158條之4反面解釋及第159條之4之規定，應認均有證據能力
    。
貳、實體部分
一、被告就前開犯罪事實均坦承不諱(見偵字第30557號卷一第17
    至23頁，卷二第248至249頁，卷三第9至10頁，原審訴字卷
    第153、156、241頁，本院卷第168至172、332至336頁)，核
    與證人即同案被告李金輝於警偵訊所證如事實欄所載之分工
    情形(見偵字第30557號卷一第43至49頁，卷二第253、254頁
    ，卷三第10頁)相符，並經證人即告訴人王珮茹、郭謹如、
    顏君嵐、黃羿茹、覃思齊、吳奕瑩、證人即被害人林佩瑾於
    警詢時所證述遭詐騙情節（見偵字第30557號卷二第31至34
    、52、53、73至75、77至79、90至93、118至120、232至234
    頁)、證人即本案人頭帳戶所有人高綺卿於警偵訊、蔡宗育
    、陳姿蓉、趙韋竣、曾志偉於警詢時所證其等帳戶遭他人利
    用用以供被害人匯款之情形相符(見偵字第30557號卷一70至
    74、88至91、114至117、182至186頁，卷二第13至16頁，卷
    三第2至3頁)，並有告訴人王珮茹提供之中國信託銀行自動
    櫃員機交易明細1張、金融卡影本、詐欺集團成員來電紀錄
    截圖各1份，告訴人郭謹如提供之自動櫃員機交易明細2張，
    告訴人顏君嵐提供之合作金庫銀行自動櫃員機交易明細1張
    ，被害人林佩瑾提供之自動櫃員機交易明細3張，告訴人黃
    羿茹提供之郵局無摺存款單1張，告訴人覃思齊提供之中國
    信託銀行自動櫃員機交易明細1張，告訴人吳奕瑩提供之郵
    政自動櫃員機交易明細、土地銀行帳戶存摺封面影本各1張
    為證（見偵字第30557號卷二第37、41至44、54、76、81、8
    2、94、121、235、236頁），而被告與詐欺集團成員有如事
    實欄一所示分工而領取人頭帳戶提款卡及密碼，再提領詐騙
    款項之事實，則有被告及李金輝於105年7月6日處理人頭帳
    戶包裹之監視錄影翻拍照片及宅急便簽收單據翻拍照片共7
    張、人頭帳戶包裹宅急便簽收單據3紙、李金輝與五角大哥L
    INE通訊軟體對話紀錄1份、被告提領贓款涉犯事實一覽表【
    第1次、第2次】各1份(即被告提領詐騙款項之監視錄影畫面
    翻拍照片)可佐(見偵字第30557號卷一第24、25、27、33、3
    5至37、39至42、50至51、63至68頁)，足認被告前開出於任
    意性之自白與事實相符。另依前開第2次提領贓款一覽表編
    號6、7照片，可認附表編號2被告領款時地為105年7月13日2
    1時24、25分許，在新北市○○區○○街000號全家便利商店○○○○
    店。依前開第1次提領贓款一覽表編號1、2、4、5(非本案提
    款畫面)及編號6、7、3(附表編號4提款畫面)照片，可見被
    告於105年7月14日16時48分起即持趙韋竣人頭帳戶提款卡，
    在新北市三重區各處陸續領取非本案之款項，至同日20時2
    分、3分在新北市○○區○○街000號全家便利商店○○○○店、同日
    21時11分在新北市○○區○○街000號全家便利商店○○○○店提領
    附表編號4之部分詐騙款項，參照趙韋竣人頭帳戶之交易明
    細所示提款情形(見偵字第30557號卷一第205頁)，可研判被
    告係於附表編號3告訴人顏君嵐105年7月14日18時匯款後某
    時、附表編號4被害人林佩瑾於105年7月14日19時48分匯款
    後某時，在新北市三重區某處分別提領詐騙款項。依前開提
    領贓款第1次一覽表編號8至13照片(非本案提款畫面)，參照
    蔡宗育人頭帳戶之交易明細所示提款情形(見偵字第30557號
    卷一第113頁)，可見被告於105年7月6日14時47分至17時38
    分許，在新北市三重區各處陸續領取非本案款項，應可研判
    被告係於附表編號5告訴人黃羿茹105年7月6日16時40分匯款
    後某時，在新北市三重區某處提領詐欺款項。依前開第1次
    提領贓款一覽表編號14照片，可認附表編號6被告領款時、
    地，為105年7月6日19時45分許，在新北市○○區○○街000號全
    家便利商店○○○○店。依前開第1次提領贓款一覽表編號39、
    第2次提領贓款一覽表編號8，可認被告附表編號7領款時地
    ，為105年7月15日19時38分、39分許，在新北市○○區○○街00
    0號全家便利商店○○○○店。起訴書就本判決附表編號2至7被
    告提領地點誤載部分，應予更正，就提領時間則予以補充。
    綜上，本案事證明確，被告犯行均堪認定，依應法論科。
二、核被告所為，均係犯刑法第339條之4第1項第2款之三人以上
    共同詐欺取財罪。至附表編號5、6所示之詐騙方法，雖係利
    用網際網路之拍賣網站刊登不實訊息，使告訴人黃羿茹、覃
    思齊陷於錯誤而匯款至詐欺集團所指定之人頭帳戶，然卷內
    並無證據證明被告就此種「以網際網路對公眾散布」之個案
    手法亦有認識，自不能令其就超過其認識之範圍負責，是本
    件尚難遽論處被告同犯刑法第339條之4第1項第3款之加重詐
    欺取財罪，併予敘明。又被告就本案犯行與「阿貴」、「五
    角大哥」、「林哥」有犯意聯絡及行為分擔，為共同正犯。
    被告就附表編號1、2、3、4、7之數次提領告訴人或被害人
    匯款之行為，各係基於同一犯意，於密接之時間、相近地點
    ，分次提領同一告訴人或被害人之財物，所為侵害同一人之
    財產法益，各舉動之獨立性甚為薄弱，依一般社會通念難以
    強行分開，在刑法評價上應視為數個舉動之接續施行，僅論
    以一罪。至被告就附表編號1至7所示之各次犯行，係與上開
    詐欺集團之其他成年成員，基於共同犯罪之犯意聯絡及行為
    分擔，所侵害者復不同之財產法益，顯係基於各別之犯意，
    且所實行之行為亦有別，應分論併罰，被告上訴及辯護意旨
    請求依接續犯從一罪論云云，即非可取。
三、上訴評價：　　
    原審基於相同事證，認被告有其事實欄一(附表編號1至7)所
    載之罪予以論處，並審酌被告正值青壯，不思以正途獲取所
    需，竟加入詐欺集團充當車手，所為肇生他人財產損害，顯
    然欠缺尊重他人財產法益之觀念之犯罪動機及目的，兼衡被
    告在共犯集團中所扮演之角色，雖非下達指令、著手施行詐
    術之人，但其分擔之取款行為於整體犯罪中仍至為重要，以
    及所獲利益、告訴人或被害人所受損失、被告犯後雖主張應
    為免訴判決但坦承犯行，並與告訴人黃羿茹、覃思齊成立調
    解賠償部分損失，有原審調解筆錄1份可參(見原審審訴字卷
    第213至215頁)，復斟酌被告前有詐欺罪前科紀錄之素行，
    有本院被告前案紀錄表及前述詐欺取財罪刑事判決書各1件
    可稽(見本院卷第81至88、209至314頁)，及高職肄業之知識
    程度、就業及收入狀況(按：原審審理時甫假釋出獄尚無職
    業，本院審理時已從事業務員)、未婚、無子女之家庭生活
    狀況(見原審訴字卷第242頁及本院卷第174、337頁)等一切
    情狀，分別量處如附表原審判決主文欄所示之刑(分別為1年
    2月、1年1月、1年不等)。又本件被告所犯三人以上共同詐
    欺取財之多次犯行，犯罪時間為105年7月6日至15日間為之
    ，時間尚屬接近，且犯罪動機及所侵害之法益種類相同，足
    見數罪對法益侵害之加重效應不大，如以實質累加之方式定
    應執行刑，則處罰之刑度顯將超過其行為之不法內涵，而違
    反罪責原則，考量被告本案犯罪反應之人格特質及犯罪傾向
    ，以及生命有限，刑罰對前開被告造成之痛苦程度，係隨刑
    度增加而生加乘效果，而非以等比方式增加，是以隨罪數增
    加遞減其刑罰之方式，當足以評價被告行為之不法性。爰參
    酌上情，就整體犯罪之非難評價等綜合判斷，定被告之應執
    行刑有期徒刑1年6月等旨，經核原審認事用法俱無違誤，量
    刑亦稱妥適，宣告沒收或追徵亦合於規定(詳後述)。被告上
    訴本院請求從輕量刑云云，惟按量刑輕重，係屬事實審法院
    得依職權自由裁量之事項，苟其量刑已以行為人之責任為基
    礎，並斟酌刑法第57條各款所列情狀，而未逾越法定刑度或
    有濫用權限情事，即不得任意指為違法(最高法院75年台上
    字第7033號裁判、98年度台上字第5002號判決意旨參照)。
    本件原判決就被告所犯上開7罪量刑時，已就刑法第57條各
    款事由詳為審酌並敘明理由，既未逾越法定刑度，亦無濫用
    自由裁量之權限，原審就被告所犯上開7罪，所量處之刑尚
    屬適法，無違比例原則，並無顯然失出或有失衡平之情，要
    難指為違法。又數罪併罰案件，定其應執行之刑，屬法院自
    由裁量之事項，如依刑法第51條各款所定範圍之內量定，且
    客觀上無濫權失當，即不得任意指為違法。原判決認定被告
    有上開7罪，分別量處如前所述之刑，原審酌情定其應執行
    有期徒刑1年6月，係在各刑中最長期(1年2月)以上，各刑合
    併之刑期(7年8月)以下，且未逾越合併之最高刑期，又未見
    有濫用權限之情形，於法並無違誤。被告此部分上訴意旨徒
    憑己見，就原審量刑之適法職權行使及原審已詳予說明之事
    項，漫事指摘，均不足採，是被告上訴核無理由，應予駁回
    。　
四、沒收部分，被告上訴駁回：
(一)按犯罪所得，屬於犯罪行為人者，沒收之。但有特別規定者
    ，依其規定；前二項之沒收，於全部或一部不能沒收或不宜
    執行沒收時，追徵其價額。前條犯罪所得及追徵之範圍與價
    額，認定顯有困難時，得以估算認定之，刑法第38條之1第1
    項前段、第3項、第38條之2第1項分別定有明文。又宣告沒
    收或追徵，有過苛之虞、欠缺刑法上之重要性、犯罪所得價
    值低微，或為維持受宣告人生活條件之必要者，得不宣告或
    酌減之，刑法第38條之2第2項亦定有明文。經查：
　⒈被告如附表所示各次提領詐騙款項之提領報酬，各如附表犯
    罪所得欄「提款報酬」所示，據被告於原審審理中供述明確
    (見原審訴字卷第236頁)。而被告提款前會先到置物櫃領取
    人頭帳戶之提款卡，每領一張卡可得新臺幣1,000元報酬等
    情，亦據被告供承在卷(見原審訴字卷第237、238、241頁)
    ，是被告除前開提領報酬外，就附表所示各次犯行尚有如附
    表犯罪所得欄所示之「領卡報酬」(因附表編號3、4二次犯
    行係於同日使用同一人頭帳戶提款卡提領詐騙款項，估算其
    領卡報酬各500元)。附表犯罪所得欄所示各次「領卡報酬」
    及「提款報酬」之合計，堪認為被告實際分得之犯罪所得。
    就附表編號1至4、7之犯罪所得，應依刑法第38條之1第1項
    前段、第3項宣告沒收，並於全部或一部不能沒收或不宜執
    行沒收時，追徵其價額。
  ⒉又被告與告訴人黃羿茹、覃思齊(附表編號5至6)已成立調解
    ，並當場給付各3,000元，共犯李金輝亦與覃思齊成立調解
    ，亦當場給付2,000元，有原審調解筆錄1份可佐(見原審審
    訴字卷第213至215頁)，審酌被告與上述告訴人均達成調解
    並已履行之賠償金額超過被告自承當日領卡及提領之報酬，
    如再諭知沒收附表編號5、6所示犯罪所得，將使被告承受過
    度之不利益，顯屬過苛，爰依刑法第38條之2第2項之規定，
    不宣告沒收被告此部分犯罪所得。
(二)原審審理結果，就被告附表編號1至4、7所示之犯罪所得部
    分，依刑法第38條之1第1項、第3項規定宣告沒收，於全部
    或一部不能沒收或不宜沒收時，追徵其價額，就附表編號5
    、6部分，因已與各該告訴人達成和解且履行完畢，為免過
    苛乃不宣告沒收等旨，經核並無不合，應予維持，是被告上
    訴就沒收部分，亦無理由，應予駁回。　　　　
據上論斷，應依刑事訴訟法第368條，判決如主文。
本案經檢察官黃國宸提起公訴，檢察官孟玉梅到庭執行職務。
中　　華　　民　　國　　109 　年　　11　　月　　10　　日
                  刑事第二十一庭審判長法　官  許宗和
                                      法　官  黃玉婷
                                      法　官  黃惠敏
以上正本證明與原本無異。
如不服本判決，應於收受送達後20日內向本院提出上訴書狀，其
未敘述上訴之理由者並得於提起上訴後20日內向本院補提理由書
（均須按他造當事人之人數附繕本）「切勿逕送上級法院」。
                                      書記官  吳錫欽
中　　華　　民　　國　　109 　年　　11　　月　　10　　日
附表：
編號 詐騙對象 施用詐術時間及方式 匯款、存入時間及金額(新臺幣) 匯入帳戶 領款時、地 犯罪所得(新臺幣)   原審判決主文       調解情形  1 王珮茹 105年7月13日20時19分許詐欺集團成員打電話佯裝為多益業務客服人員，謊稱王珮茹先前消費遭設定為重複報名，將被連續扣款，須依指示操作自動櫃員機設定解除，致王珮茹陷於錯誤，依指示匯款。 105年7月13日22時5分許29,985元(不含手續費15元) 000-00000000000000高綺卿 105年7月13日22時10、11分許在新北市○○區○○街000號(全家便利商店○○○○店)提領20,005元、10,005元 領卡報酬1,000元+提款報酬3,000元=4,000元 郭明龍犯三人以上共同詐欺取財罪，處有期徒刑壹年貳月。未扣案之犯罪所得新臺幣肆仟元沒收，於全部或一部不能沒收或不宜執行沒收時，追徵其價額。 2 郭謹如 105年7月13日20時10分許詐欺集團成員打電話佯裝為多益業務客服人員，謊稱郭謹如先前消費遭設定為重複報名，將被連續扣款，須依指示操作自動櫃員機設定解除，致郭謹如陷於錯誤，依指示匯款。 105年7月13日21時15分許29,985元(不含手續費15元) 000-000000000000高綺卿 105年7月13日21時24、25分許在新北市○○區○○街000號(全家便利商店○○○○店)提領20,000元、17,000元【起訴書誤載為新北市○○○○街000號全家便利商店○○○○店，應予更正】 領卡報酬1,000元+提款報酬3,000元、1,300元=5,300元 郭明龍犯三人以上共同詐欺取財罪，處有期徒刑壹年貳月。未扣案之犯罪所得新臺幣伍仟參佰元沒收，於全部或一部不能沒收或不宜執行沒收時，追徵其價額。    105年7月13日21時25分許6,985元(不含手續費15元)     3 顏君嵐 105年7月14日17時30分許詐欺集團成員打電話佯裝為多益業務客服人員，謊稱顏君嵐先前消費遭設定為重複報名，將被扣款，須依指示操作自動櫃員機設定解除，致顏君嵐陷於錯誤，依指示匯款。 105年7月14日18時33分許17,039元(不含手續費15元) 000-00000000000000趙韋竣 105年7月14日18時33分許後在新北市○○區○○○○000000○○00000○○000○○○○○○○○○區○○路0段000號1樓家樂福○○店、同區○○街000號全家○○○○店、同區○○街124號全家○○○○店，應予更正】 領卡報酬500元+提款報酬2,500元=3,000元 郭明龍犯三人以上共同詐欺取財罪，處有期徒刑壹年壹月。未扣案之犯罪所得新臺幣參仟元沒收，於全部或一部不能沒收或不宜執行沒收時，追徵其價額。 4 林佩瑾 105年7月14日18時許詐欺集團成員打電話佯裝為網路賣家，謊稱林佩瑾先前消費遭設定為分期付款，將被連續扣款，須依指示操作自動櫃員機設定解除，致林佩瑾陷於錯誤，依指示匯款。 105年7月14日19時48分許19,985元(不含手續費15元) 000-00000000000000趙韋竣 105年7月14日19時48分許後在新北市○○區○○○○000000○○○○00○00○○○○區○○街000號(全家○○○○店)提領8,005元、10,005元、同日21時11分許在同區○○街123號(全家○○○○店)提領16,500元【起訴書誤載為同區○○路0段000號0樓家樂福○○店，應予更正】 領卡報酬500元+提款報酬2,500元、1,800元、2,500元=7,300元 郭明龍犯三人以上共同詐欺取財罪，處有期徒刑壹年貳月。未扣案之犯罪所得新臺幣柒仟參佰元沒收，於全部或一部不能沒收或不宜執行沒收時，追徵其價額。    105年7月14分20時許9,985元(不含手續費15元)        105年7月14日21時3分許1,5985元(不含手續費15元)     5 黃羿茹 105年7月6日16時5分許詐欺集團成員在蝦皮拍賣網站刊登販售商品之不實訊息，致黃羿茹上網瀏覽後陷於錯誤，依指示存款至指定帳戶。 105年7月6日16時40分許5,000元 000-00000000000000蔡宗育 105年7月6日16時40分許後在新北市○○區○○○○000000○○○○○○○○○區○○街000號全家○○○○店、同區○○街000號全家○○○○店，應予更正】 領卡報酬1,000元+提款報酬1,000元=2,000元 郭明龍犯三人以上共同詐欺取財罪，處有期徒刑壹年。       郭明龍調解成立已付3,000元  6 覃思齊 105年7月6日18時50分許詐欺集團成員在蝦皮拍賣網站刊登販售商品之不實訊息，致覃思齊上網瀏覽後陷於錯誤，依指示匯款。 105年7月6日19時38分許8,000元(不含手續費15元) 000-00000000000000陳姿蓉 於105年7月6日19時45分許在新北市○○區○○街000號(全家○○○○店)提領20,005元【起訴書誤載同區○○街000號全家○○○○店，應予更正】 領卡報酬1,000元+提款報酬2,000元=3,000元 郭明龍犯三人以上共同詐欺取財罪，處有期徒刑壹年。       郭明龍、李金輝均調解成立分別給付3000元、2000元  7 吳奕瑩 105年7月15日17時30分許詐欺集團成員打電話佯裝為網路賣家，謊稱吳弈瑩先前消費遭重複設定為12筆，須依指示操作自動櫃員機設定刷退，致吳弈瑩陷於錯誤，依指示匯款。 105年7月15日19時19分許5,071元(不含手續費15元) 000-00000000000000曾志偉 105年7月15日19時38、39分許在新北市○○區○○街000號(全家○○○○店)提領1,005元、4,005元 領卡報酬1,000元+提款報酬1,000元=2,000元 郭明龍犯三人以上共同詐欺取財罪，處有期徒刑壹年壹月。未扣案之犯罪所得新臺幣貳仟元沒收，於全部或一部不能沒收或不宜執行沒收時，追徵其價額。